臺灣高等法院刑事判決
111年度上訴字第244號
上  訴  人  臺灣新北地方檢察署檢察官
被      告  劉三吉


上列上訴人因被告傷害案件，不服臺灣新北地方法院110年度審
訴字第1062號，中華民國110年10月29日第一審判決（起訴案號
：臺灣新北地方檢察署110年度偵字第20537號），提起上訴，本
院判決如下：
    主  文
上訴駁回。
劉三吉緩刑貳年。
    犯罪事實
一、劉三吉係張文治之僱主，於民國110年3月13日8時許，在新
    北市○○區○○路00號「華泰椰城社區」管理室，因職務調動與
    張文治發生爭執後，竟基於傷害之犯意，在該社區管理室及
    社區外走道，徒手毆打張文治，致張文治受有左臉鈍挫傷、
    左下胸鈍挫傷、雙手鈍挫傷及瘀傷等傷害。
二、案經張文治訴由新北市政府警察局中和分局報告臺灣新北地
    方檢察署（下稱新北地檢署）檢察官偵查起訴。
    理  由
壹、證據能力部分
一、被告以外之人於審判外之言詞或書面陳述，除法律有規定者
    外，不得作為證據，刑事訴訟法第159條第1項定有明文。又
    被告以外之人於審判外之陳述，雖不符刑事訴訟法第159條
    之1至第159條之4之規定，而經當事人於審判程序同意作為
    證據，法院審酌該言詞陳述或書面陳述作成時之情況，認為
    適當者，亦得為證據；當事人、代理人或辯護人於法院調查
    證據時，知有同法第159條第1項不得為證據之情形，而未於
    言詞辯論終結前聲明異議者，視為有前項之同意，刑事訴訟
    法第159條之5亦有明文。查本件檢察官、被告劉三吉（下稱
    被告），就本院所認定犯罪事實而經調查採用之下列證據，
    均同意有證據能力（見本院卷第57頁至第59頁、第74頁至第
    76頁），本院復審酌各該證據作成時之情況，尚無違法及證
    明力明顯過低之瑕疵，認以之作為證據應屬適當，揆諸上開
    規定，本件經調查之證據，均有證據能力。
二、至於本院所引之非供述證據部分，並無證據證明係公務員違
    法取得，亦無依法應排除其證據能力之情形，應有證據能力
    。
貳、實體部分
一、認定犯罪事實所憑證據及認定之理由
　㈠上開犯罪事實業經被告於原審、本院準備程序中及審理時坦
    認犯行不諱（見原審卷第40頁、第49頁、本院卷第56頁、第
    77頁至第78頁、第110頁），且經證人即告訴人張文治（下
    稱告訴人）於警詢、偵查中證述明確（見新北地檢署110年
    偵字第20537號偵查卷【下稱偵查卷】第11頁至第13頁、第6
    5頁至第67頁），並有告訴人之衛生福利部雙和醫院110 年3
     月17日診斷證明書、華泰椰城椰林區管理委員會110 年2 
    月9 日椰字第11002020460 號函、天鵬管理顧問有限公司11
    0 年3 月10日調派令、現場監視器錄影之擷圖照片、現場照
    片、告訴人傷勢照片等件在卷可佐（見偵查卷第17頁、第21
    頁、第23頁、第27頁至第29頁），足認被告上開任意性自白
    ，核與事實相符，洵堪採信。
　㈡本案事證明確，被告犯行堪以認定，應予依法論科。
二、論罪
    核被告所為，係犯刑法第277 條第1 項之傷害罪。
三、駁回上訴及諭知緩刑部分
  ㈠原審判決同前開有罪之認定，以被告犯行罪證明確，依刑法
    第277 條第1項、第41條第1 項前段，刑法施行法第1 條之1
     等規定，並以行為人之責任為基礎，審酌被告為智慮成熟
    之成年人，與告訴人因職務調動發生爭執，不思以理性和平
    之方式處理問題，即率以暴力相向，助長社會暴戾風氣，所
    為殊值非難，惟念其犯罪後已坦承犯行，非無悔意，兼衡其
    素行、犯罪之動機、目的、手段、自陳國小畢業之教育程度
    ，從事保全業，需扶養老婆之家庭經濟狀況，暨告訴人所受
    身體傷害程度及因告訴人始終拒絕調解，被告於當時始未能
    與之達成和解，取得原諒等一切情狀，量處被告拘役30日，
    並諭知易科罰金之折算標準，經核認事用法均無違誤，量刑
    亦稱妥適。
  ㈡檢察官上訴意旨略以：被告徒手毆打告訴人致其受有左臉鈍
    挫傷、左下胸鈍挫傷、雙手鈍挫傷及瘀傷等傷害，其所為傷
    害犯行對告訴人造成之損害非輕，且被告迄今未與告訴人達
    成和解，尚難認犯後態度良好，是原審判決漏未審酌刑法第
    57條第9 款及第10款之科刑標準，與比例原則、量刑相當性
    原則亦未盡相符，實屬量刑過輕，未能使罰當其罪，違背量
    刑之內部性界限，核屬判決不適用法則或適用不當之違背法
    令，請將原審判決撤銷，更為適當合法之判決云云。惟按，
    刑之量定，乃法律賦予法院自由裁量之事項，倘於科刑時，
    已以行為人之責任為基礎，並斟酌刑法第57條所列各款事項
    ，而未逾越法定刑度，即難謂違法。原審既已參酌刑法第57
    條各款所列情狀，審酌被告之犯罪情節、所生損害、智識程
    度、生活狀況等一併作為量刑基礎，而為前開量刑，並衡量
    被告業已坦承犯行，係因告訴人始終拒絕調解，當時始未能
    達成和解之犯後態度乙節，認原審量處拘役30日，尚無顯然
    輕判之情，是檢察官之上訴並無理由，應予駁回。
　㈢又被告前雖曾因賭博罪，經臺灣板橋地方法院（即現臺灣新
    北地方法院）以87年度板簡字第608 號判決有期徒刑3 月確
    定，而於87年12月3 日徒刑易科罰金執行完畢，然於執行完
    畢後，5 年以內未曾因故意犯罪受有期徒刑以上刑之宣告，
    有本院被告前案紀錄表（見本院卷第43頁至第44頁）在卷可
    稽，並衡諸被告於犯後已於本院審理時與告訴人達成和解，
    承諾給付告訴人新臺幣5 萬元，並已當庭給付完畢，告訴人
    並表示就本案傷害部分願意原諒被告等情（見本院卷第109 
    頁至第111 頁），是斟酌被告不但願意坦認犯行，犯後亦已
    盡力彌補告訴人所受之損害等節，足認被告經此偵、審程序
    及刑之宣告後，應知警惕而無再犯之虞，是本院認原審所宣
    告之刑以暫不執行為當，依刑法第74條第1 項第2 款之規定
    諭知緩刑2 年，以勵自新。
據上論斷，應依刑事訴訟法第368 條，刑法第74條第1 項第2款
，判決如主文。
本案經檢察官江祐丞提起公訴，檢察官盧祐涵提起上訴，檢察官
陳玉華到庭執行職務。
中　　華　　民　　國　　111 　年　　3 　　月　　31　　日
　　　　　　      刑事第三庭  審判長法　官  張惠立
　　　　　　　　　　　　　　　　　　法　官  廖怡貞　　
　　　　　　　　　　　　　　　　　　法　官  鄭昱仁
以上正本證明與原本無異。
如不服本判決，應於收受送達後20日內向本院提出上訴書狀，其
未敘述上訴之理由者並得於提起上訴後20日內向本院補提理由書
（均須按他造當事人之人數附繕本）「切勿逕送上級法院」。
                                    書記官  劉靜慧
中　　華　　民　　國　　111 　年　　3 　　月　　31　　日
附錄：本案論罪科刑法條全文
中華民國刑法第277條
傷害人之身體或健康者，處5 年以下有期徒刑、拘役或50萬元以
下罰金。
犯前項之罪，因而致人於死者，處無期徒刑或7 年以上有期徒刑
；致重傷者，處3 年以上10年以下有期徒刑。